臺灣高等法院民事裁定　　　　　　　　　96年度抗字第1163號
抗 告 人　乙○○
代 理 人　王聰明律師
上列抗告人因與相對人甲○○等間停止執行事件，抗告人對於中
華民國96年 6月14日臺灣臺北地方法院96年度聲字第2433號裁定
，提起抗告，本院裁定如下：
    主  文
抗告駁回
抗告費用由抗告人負擔。
    理  由
一按有提起異議之訴時，法院因必要情形，或依聲請定相當並確
  實之擔保，得為停止強制執行之裁定，強制執行第18條第２項
  定有明文。依此規定，只須當事人提起異議之訴，在該異議之
  訴確定前，法院如認有必要，得依職權為停止執行之裁定；其
  在當事人願供擔保，聲請停止強制執行時，法院亦非不得依其
  聲請，定相當並確實之擔保，為停止強制執行之裁定，至該異
  議之訴實體上有無理由，則非法院於裁定停止強制執行時應予
  審酌之事項。又法院依強制執行法第18條第２項定擔保金額而
  准許停止強制執行之裁定者，該項擔保係備供債權人因停止執
  行所受損害之賠償，其數額應依標的物停止執行後，債權人未
  能即時受償或利用該標的物所受之損害額，或其因另供擔保強
  制執行所受之損害額定之，非以標的物之價值或其債權額為依
  據；申言之，法院以裁定命債務人供擔保後停止強制執行，其
  擔保金額之多寡應如何認為相當，原屬於法院職權裁量之範圍
  ，如已斟酌債權人因停止執行所應受之損害，自非當事人所可
  任意指摘（最高法院86年臺抗字第442號、92年臺抗字第574號
  及93年臺抗字第723號裁判參照）。
二抗告意旨略以：關於原裁定附表所列之臺北市○○區○○段二
  小段2139等建號共同使用部分之20個停車位（下稱系爭停車位
  ）所有權，依登記謄本所登載資料，乃坡心商業股份有限公司
  （下稱坡心公司）所有。又相對人既已言明系爭車位乃渠等向
  忠冠建設股份有限公司所買受，則此買賣契約即屬債權契約，
  因契約之相對性，該契約並不得對抗第三人之伊；且系爭停車
  位業經登記在案，依土地法第43條之規定，第三人在未經塗銷
  登記前，不得任意主張登記無效，且相對人提起第三人異議之
  訴所援引之最高法院41年度臺上字第1039號判例，係就未經登
  記之不動產所為，與本件情形不同。縱認系爭停車位有停止強
  制執行之必要，原法院核定之擔保金額，亦顯過低云云。
三經查，本件相對人等對於原法院94年度執字第49714號 強制執
  行事件提起第三人異議之訴， 經原法院以96年度重訴字第833
  號第三人異議之訴事件為審判；相對人並聲請停止上開執行事
  件對系爭停車位之強制執行程序。經原法院以相對人之聲請為
  有理由，裁定准相對人供擔保新臺幣（下同）5,788,095元 後
  ，於前開異議之訴判決確定前，停止上開強制執行程序，依首
  揭說明，於法並無違誤。又原法院審酌抗告人於前開異議之訴
  之訴訟期間，因停止強制執行不當可能遭受之損害，應為其對
  於坡心公司之債權，未能即時經由對系爭車位之強制執行而受
  清償致受之損害，即為無法運用系爭車位拍賣價金之利息損失
  ；從而以相當於拍賣價金之系爭車位總價值26,714,286元，為
  抗告人可能受清償金額，並以法定利率計算，抗告人於前開異
  議之訴判決確定前之審理期間內（預估約為4年4個月）所受之
  利息損失，乃認所供擔保金額以5,788,095元〔計算式：26,71
  4,286元×5％×（4＋4/12）＝5,788,095元〕為適當，核無不
  合。綜上，抗告人所稱上情，要屬異議之訴實體上有無理由之
  問題，非於裁定停止強制執行時應予審酌之事項，或屬法院職
  權裁量之範圍，非得任意指摘，是依上開說明，原法院裁定准
  予相對人供擔保後停止強制執行程序，經核於法尚無不合。抗
  告意旨指摘原裁定不當，求予廢棄，難認有理由，爰裁定如主
  文。
中　　華　　民　　國　　96　　年　　8 　　月　　1 　　日
                    民事第七庭
                        審判長法　官  鄭三源
　　　　　　　　　　　　　　　法　官  周美月
　　　　　　　　　  　　　　　法　官  湯美玉
正本係照原本作成。
本裁定除以適用法規顯有錯誤為理由，並經本院許可外，不得再
抗告。如提起再抗告，應於收受後10日內委任律師為訴訟代理人
向本院提出再抗告狀。並繳納再抗告費新台幣１千元。
中　　華　　民　　國　　96　　年　　8 　　月　　2 　　日
　　　　　　　　　　　　　　　書記官  倪淑芳
